【裁判字號】    98,易,854
【裁判日期】    981110
【裁判案由】    恐嚇
【裁判全文】
臺灣苗栗地方法院宣示判決筆錄          98年度易字第854號
公  訴  人  臺灣苗栗地方法院檢察署檢察官
被      告  甲○○
上列被告因妨害自由案件，經檢察官提起公訴（98年度偵字第47
32號），本院於中華民國98年11月10日下午4 時，在本院第3 法
庭宣示判決，出席職員如下：
                      法  官  呂曾達
                      書記官  劉容辰
                      通  譯  陳秀吟
法官起立朗讀判決主文、犯罪事實要旨、處罰條文，及告以上訴
限制、期間並提出上訴狀之法院，且諭知記載其內容：
一、主  文：
    甲○○犯恐嚇危害安全罪，處拘役貳拾伍日，如易科罰金，
    以新臺幣壹仟元折算壹日；又犯恐嚇危害安全罪，處拘役貳
    拾伍日，如易科罰金，以新臺幣壹仟元折算壹日。應執行拘
    役肆拾日，如易科罰金，以新臺幣壹仟元折算壹日。緩刑貳
    年。
二、犯罪事實要旨：
    本件犯罪事實與檢察官起訴書所載相同，茲引用之 (如附件
    )。
三、處罰條文：
    刑法第305 條、第41條第1 項前段、第74條第1 項第1 款。
四、協商判決除有刑事訴訟法第455 條之4 第1 項第1 款於本訊
    問程序終結前，被告撤銷協商合意或檢察官撤回協商聲請者
    ；第2 款被告協商之意思非出於自由意志者；第4 款被告所
    犯之罪非第455 條之2 第1 項所定得以協商判決者；第6 款
    被告有其他較重之裁判上一罪之犯罪事實者；第7 款法院認
    應諭知免刑或免訴、不受理者情形之一，及違反同條第2 項
    「法院應於協商合意範圍內為判決；法院為協商判決所科之
    刑，以宣告緩刑或2 年以下有期徒刑、拘役或罰金為限」之
    規定者外，不得上訴。
五、如有前項得上訴之情形，若不服本件判決，得自收受判決筆
    錄送達之日起10日內，向本院提出上訴書狀，上訴於第二審
    法院。
中    華    民    國    98    年    11    月    10    日
                  臺灣苗栗地方法院刑事第一庭
                            書記官  劉容辰
                            法  官  呂曾達
以上正本證明與原本無異。
                            書記官  劉容辰
中    華    民    國    98    年    11    月    10    日
附錄法條：
刑法第305 條
以加害生命、身體、自由、名譽、財產之事，恐嚇他人致生危害
於安全者，處2 年以下有期徒刑、拘役或3 百元以下罰金。
附件：
臺灣苗栗地方法院檢察署檢察官起訴書
                                      98年度偵字第4732號
    被      告  甲○○  男  58歲（民國○○年○月○日生）
                        住苗栗縣竹南鎮○○里○○鄰○○街51
                          巷4號14樓
                        國民身分證統一編號：Ｚ000000000號
上列被告因妨害自由案件，業經偵查終結，認應該提起公訴，茲
將犯罪事實及證據並所犯法條分敘如下：
          犯罪事實
一、甲○○受乙○○之託教其小孩游泳，且是楊女保險客戶，因
    此對楊女產生愛慕，然乙○○冷淡不理，竟基於恐嚇危害他
    人安全之犯意，於民國（下同）98年5月2日，在其位於苗栗
    縣竹南鎮○○里○○鄰○○街51巷4 號14樓住處，以其電子信
    箱fang4019@yahoo.com.tw 寄發電子郵件之方式，寄發裸女
    圖1 張至楊女電子信箱，並恫嚇稱：「當人頭換上妳，規定
    一天一定要傳三個不認識的人，三個不認識的每人再傳10
    封，不知那一天會再從朋友傳給我，我真的好奇，我已練就
    一身剪貼功夫」（偵卷13、14頁）等語；另於同年月27日，
    再以相同方式寄發郵件恫嚇稱：「......我一定要把我的痛
    苦還給你，我靠著規劃如讓你跟我一樣痛苦撐著」、「
    ......我只有忍著痛苦，做出去的事一次就讓你比死還痛苦
    」（偵卷23頁）等語，使乙○○心生畏懼，致生危害於乙○
    ○生命、身體、名譽之安全。嗣經乙○○報警而循線查獲。
二、案經乙○○訴由苗栗縣警察局竹南分局報告偵辦。
          證據並所犯法條
一、訊據被告甲○○固坦承於上揭時、地寄發上開內容之郵件給
    乙○○，惟矢口否認有何恐嚇犯行，辯稱：「郵件是我們感
    情好的時候在玩電腦學習切割，當時還認為很好玩，現在感
    情不好，乙○○就拿這個來告」云云。然查上開事實業據告
    訴人乙○○於警詢及偵訊中證述在卷，並有電子郵件畫面列
    印資料3 紙附卷可稽，且觀之上開郵件內容，顯與玩電腦切
    割無關，被告所辯顯不足採信，罪嫌堪以認定。
二、核被告甲○○所為，係犯刑法第305 條之恐嚇危害安全罪嫌
    。被告所犯上開2 罪，其犯意各別，應予分論併罰。告訴意
    旨謂被告另以手機傳簡訊方式及在其小客車上貼裸女圖恐嚇
    云云，尚乏證據證明，附此敘明。
三、依刑事訴訟法第251條第1項提起公訴。
    此  致
臺灣苗栗地方法院
中    華    民    國    98    年    9     月    22    日
                              檢  察  官  蕭慶賢
本件證明與原本無異
中    華    民    國    98    年    10    月    1     日
                              書  記  官  陳金莊


司法院資訊處製作；財團法人民間司法改革基金會備份。
